【裁判字號】    90,訴,491
【裁判日期】    900930
【裁判案由】    損害賠償
【裁判全文】
臺灣士林地方法院民事判決  九十年訴字第四九一號
    原      告  丙○○
    被      告  乙○○
    訴訟代理人  甲○○
右當事人間附帶民事訴訟請求損害賠償事件，經本院刑事庭裁定移由本院審理，本院
判決如左：
    主      文
被告應給付原告新台幣拾貳萬玖仟陸佰伍拾肆元，及自民國九十年四月二十六日起
至清償日止，按年息百分之五計算之利息。
原告其餘之訴駁回。
訴訟費用由被告負擔五分之一；餘由原告負擔。
本判決於原告以新臺幣壹拾壹萬元為被告供擔保後，得假執行。
原告其餘假執行之聲請駁回。
    事實及理由
一、本件原告主張：被告乙○○於八十八年十月二十九日中午十二時許，騎乘車號Ｉ
    ＣＧ－５０７重機車，沿台北市南港區○○○路○段，由東往西方向行駛，途經
    忠孝東路六段三一七號前捷運施工路段，超速且並未注意車前狀況及兩車併行之
    間隔，致撞及同向行駛之原告，並導致原告因而受傷，刑事部分經本院刑事庭以
    八十九年度交易字第一二五號刑事判決處被告拘役肆拾日在案。原告受傷，自八
    十八年十月二十九日起至八十九年七月三十一日止不能工作，有台北市忠孝醫院
    醫院出具之函文可證。原告原在拖吊場擔任技工每月收入新台幣（下同）陸萬元
    ，因受傷而損失收入陸拾萬元。又原告因身體受傷，精神肉體所受痛苦甚大，故
    請求非財產上損害金額壹佰萬元。並聲明：被告應給付原告新台幣壹佰陸拾萬元
    ，及自九十年四月二十六日起至清償日止，按年息百分之五計算之利息。並願供
    擔保請准為假執行。被告則以：我們認為自己有錯，但原告與有過失，故本件有
    過失相抵之適用。並聲明：原告之訴駁回。
二、原告主張其之車禍受傷，係因被告超速且並未注意車前狀況及兩車併行之間隔為
    肇事原因，致原告受傷之事實，業據提出本院判決影本為證，且被告對其過失致
    原告受傷之事實，亦不爭執，復經本院依職權調取本院八十九年度交易字第一二
    五號刑事卷宗、八十九年度湖交簡字第三００號刑事卷宗（含台灣士林地方法院
    檢察署八十九年度調偵字第二二號偵查卷宗）在卷，原告之主張堪信為真實。
三、按因故意或過失，不法侵害他人之權利者，負損害賠償責任，民法第一百八十四
    條第一項前段定有明文。被告超速且並未注意車前狀況及兩車併行之間隔致原告
    受傷既經認定，被告顯係過失不法侵害原告之身體健康，自應負侵權行為之損害
    賠償責任。
四、原告請求被告賠償費用，是否應予准許，分述如次：
  （一）工作損害金陸拾萬元部分：原告主張受傷後，自八十八年十月二十九日起，
        至八十九年六月十二日日止，不能工作，有台北市忠孝醫院之北市忠醫歷字
        第九０六０六一一九００號函在卷可證；而原告原在誼通汽車事業股份有限
        公司任職，每月可得參萬玖仟貳百柒拾貳元，亦有財政部台灣省中區國稅局
        南投縣分局函可證。原告請求被告賠償此期間內之損失，自應准許；其計算
        為貳拾壹萬貳仟零陸拾捌元，原告請求賠償工作損害金，其超過貳拾壹萬貳
        仟零陸拾捌元部份之請求，不應准許。
  （三）精神慰藉金壹佰萬元部分：本院乃斟酌實際情況，原告受傷之程度非輕，肉
        體上及精神上遭受莫大痛苦，然被告現失業中，經濟能力非佳等兩造之身分
        、地位、經濟狀況等一切情狀，認原告請求被告給付慰撫金於貳拾萬元內，
        應屬相當，逾此範圍之請求，則非正當。
五、又按損害之發生或擴大，被害人與有過失者，法院得減輕賠償金額或免除之，觀
    諸民法第二百十七條規定自明。本件原告駕駛重機車行至無號誌之交岔路口時，
    亦疏未注意暫停讓直行車先行，即駛出右轉，亦有過失，依首揭規定，自應減輕
    被告之賠償責任。本院斟酌被告過失之輕重及原因力之大小，認被告之過失程度
    應為百分之八十為適當，是以應減輕被告賠償金額百分之八十為適當。原告得請
    求之賠償金額為肆拾壹萬貳仟零陸拾捌元（212068＋200000），依上開過失相抵
    之比例計算，則原告得請求之金額為參拾貳萬玖仟陸佰伍拾肆元（元以下均四捨
    五入）。
六、末按給付無確定期限者，債務人於債權人得請求給付時，經其催告而未為給付，
    自受催告時起，負遲延責任。其經債權人起訴而送達訴狀，或依督促程序送達支
    付命令，或為其他相類之行為者，與催告有同一之效力，民法第二百二十九條第
    二項著有規定；而遲延之債務，以支付金錢為標的者，債權人得請求依法定利率
    計算之遲延利息，同法第二百三十三條第一項前段復已揭示。從而原告依侵權行
    為請求損害賠償，計如主文欄所示金額及法定遲延利息部分為有理由，應予准許
    ，逾此部分之請求為無理由，應予駁回。
七、本件事證已臻明確，兩造其餘主張及所提證據與本院以上論斷無涉或無違，不予
    贅述。
八、原告陳明願供擔保，聲請宣告假執行，經核其勝訴部份，合於法律規定，爰酌定
    相當之擔保金額宣告之；其餘假執行之聲請，因該部份訴之駁回而失所依據，應
    予駁回。
據上論結，本件原告之訴，為一部有理由，一部無理由，依民事訴訟法第七十九條第
一項、第三百九十條第二項，判決如主文。
中      華      民      國    九十      年      九      月     三十     日
                                        臺灣士林地方法院民事第一庭
~B法      官  陳梅欽
右為正本係照原本作成。
如對本判決上訴須於判決送達後廿日內向本院提出上訴狀。
中      華      民      國    九十      年      十      月       二     日
~B法院書記官  蔡佳君


司法院資訊處製作；財團法人民間司法改革基金會備份。
